臺灣高等法院民事裁定
110年度抗字第106號
抗  告  人  周國華  
上列抗告人因與相對人蔡致仁間拆屋還地等事件，對於中華民國
109年12月10日臺灣士林地方法院109年度訴字第3號裁定，關於
核定訴訟標的價額部分，提起抗告，本院裁定如下： 
    主  文
抗告駁回。
抗告費用新臺幣壹千元由抗告人負擔。
    理  由
一、相對人於原法院依民法第767條第1項前段規定，請求抗告人
    應將坐落臺北市○○區○○段0○段000地號土地（下稱系爭土地
    ）上，如原法院109年度訴字第3號（下稱第3號）判決附圖
    （下稱附圖）所示Ａ部分面積61.63平方公尺、Ｂ部分面積50.
    37平方公尺之地上物拆除，將上開部分土地返還予相對人，
    並依民法第179條規定請求抗告人自民國（下同）
　　109年1月25日起至返還上開土地之日止，按月給付抗告人新
    臺幣（下同）17,948元，及自各期應給付日之翌日起至清償
    日止，按年息5％計算之利息。原法院就上開部分判決相對人
    勝訴，抗告人聲明不服，提起上訴。嗣原法院於109年12月1
    0日裁定核定本件訴訟標的價額為19,572,000元，及命抗告
    人應補繳第二審裁判費276,456元，抗告人對訴訟標的價額
    核定，提起抗告，爰聲明廢棄此部分原裁定。
二、按訴訟標的之價額，由法院核定。核定訴訟標的之價額，以
    原告起訴時之交易價額為準；向第二審法院上訴，依該規定
    加徵裁判費十分之五，民事訴訟法第77條之1第1項、第2項
    前段、第77條之16第1項前段分別定有明文。是訴訟標的價
    額恆定，不因係被告對於敗訴判決提起第二審上訴而有不同
    標準。查抗告人係對原法院命其給付部分提起上訴，有上 
    訴狀及抗告人陳述在卷可稽（見本院卷47頁），而Ａ、Ｂ部分
    面積合計為112平方公尺，依相對人於108年12月20日起訴時
    （起訴狀上原法院收狀日期戳章見原法院卷一第12頁）系爭
    土地之108年度公告現值每平方公尺174,750元計算（系爭土
    地歷年公告現值明細附於原法院限制閱覽卷內），本件上訴
    之訴訟標的價額核定為19,572,000元（計算式：174,750【
    61.63＋50.37】＝19,572,000) 。抗告人主張應按其因上訴所
    得之利益核定，於法不合，不足為取。另命抗告人按月給付
    不當得利部分，依民事訴訟法第77條之2第2項規定，不併算
    其價額，併予敘明。從而，原裁定核定本件訴訟標的價額為
    19,572,000元，核無不合。本件抗告意旨指摘原裁定關於核
    定訴訟標的價額部分不當，聲明廢棄，為無理由，應予駁回
    。
三、爰裁定如主文。
中　　華　　民　　國　　110 　年　　3 　　月　23　　　日
                  民事第二十一庭
                        審判長法  官  翁昭蓉
                              法  官  鍾素鳳
                              法  官  呂淑玲
正本係照原本作成。
本裁定除以適用法規顯有錯誤為理由外，不得再抗告。如提起再
抗告，應於收受送達後10日內委任律師為代理人向本院提出再抗
告狀。並繳納再抗告費新臺幣１千元。
中　　華　　民　　國　　110 　年　　3 　　月　　23　　日
　　　　　　　　　　　　　    書記官  黃雯琪